【裁判字號】    97,聲,2048
【裁判日期】    970826
【裁判案由】    確定訴訟費用額
【裁判全文】
臺灣臺北地方法院民事裁定              97年度聲字第2048號
聲  請  人  台北市政府財政局
法定代理人  李述德
代  理  人  謝家健律師
相  對  人  壬○○
            己○○○
            乙○○
            甲○○
            丁○○
            戊○○
            庚○○
            丙○○
            辛○○
上列當事人間請求返還不當得利事件，聲請人聲請確定訴訟費用
額，本院裁定如下：
    主  文
相對人壬○○應負擔之訴訟費用額確定為新台幣參仟柒佰參拾元
及自本裁定送達相對人之翌日起至清償日止，按年息百分之五計
算之利息。
相對人己○○○應負擔之訴訟費用額確定為新台幣貳仟肆佰零伍
元及自本裁定送達相對人之翌日起至清償日止，按年息百分之五
計算之利息。
相對人乙○○應負擔之訴訟費用額確定為新台幣貳仟肆佰零伍元
及自本裁定送達相對人之翌日起至清償日止，按年息百分之五計
算之利息。
相對人甲○○應負擔之訴訟費用額確定為新台幣貳仟肆佰零伍元
及自本裁定送達相對人之翌日起至清償日止，按年息百分之五計
算之利息。
相對人丁○○應負擔之訴訟費用額確定為新台幣貳仟肆佰零伍元
及自本裁定送達相對人之翌日起至清償日止，按年息百分之五計
算之利息。
相對人戊○○應負擔之訴訟費用額確定為新台幣參仟柒佰參拾元
及自本裁定送達相對人之翌日起至清償日止，按年息百分之五計
算之利息。
相對人庚○○應負擔之訴訟費用額確定為新台幣貳仟柒佰參拾陸
元及自本裁定送達相對人之翌日起至清償日止，按年息百分之五
計算之利息。
相對人丙○○應負擔之訴訟費用額確定為新台幣貳仟零柒拾參元
及自本裁定送達相對人之翌日起至清償日止，按年息百分之五計
算之利息。
相對人辛○○應負擔之訴訟費用額確定為新台幣貳仟肆佰零伍元
及自本裁定送達相對人之翌日起至清償日止，按年息百分之五計
算之利息。
    理  由
一、聲請人與相對人間請求返還不當得利事件，經本院92年度訴
    字第4392號、臺灣高等法院93年度上易字第432號判決確定
    ，其第一審確定部分之訴訟費用應由相對人壬○○負擔百分
    之8、己○○○負擔百分之4、乙○○負擔百分之4、甲○○
    負擔百分之4、丁○○負擔百分之4、戊○○負擔百分之8、
    庚○○負擔百分之5、丙○○負擔百分之3、辛○○負擔百分
    之4，其餘由聲請人負擔；另第一審未確定部分及第二審之
    訴訟費用應由相對人平均負擔。
二、經本院調卷審查後，相對人應賠償聲請人之訴訟費用額，依
    後附計算書確定為如主文所示金額，並依民事訴訟法91條第
    3項規定，加給自裁定送達翌日起至清償日止按法定利率即
    年息5%計算之利息。
三、依民事訴訟法第91條第1項、第3項，裁定如主文。
中    華    民    國    97    年    8    月    26    日
                  民事第五庭    法  官  蔡如琪
計  算  書
項      目                     金  額（新台幣）
支付命令程序費用                      肆拾伍元
第一審裁判費              參萬貳仟參佰肆拾肆元
第一審送達郵資                      肆佰肆拾元
第一審土地複丈費用                  肆仟肆佰元
第二審裁判費                  伍仟陸佰貳拾伍元
備註一：本件第一審（含確定部分）、第二審訴訟費用共計42,8
        54元，均已由聲請人於各審級預納。
備註二：第一審確定部分之訴訟費用額為33,144元【計算方式：
        （3,140,799－344,613）÷3,140,799×37,299＝33,14
        4】。兩造各應負擔之比例及金額如下（元以下四捨五
        入）：
        (一)聲請人應負擔之訴訟費用額為18,561元。
          計算方式：33,1440×56/100＝18,561。
        (二)相對人壬○○應負擔之訴訟費用額為2,651元。
          計算方式：33,1440×8/100＝2,651。
        (三)相對人己○○○應負擔之訴訟費用額為1,326元。
          計算方式：33,1440×4/100＝1,326。
        (四)相對人乙○○應負擔之訴訟費用額為1,326元。
          計算方式：33,1440×4/100＝1,326。
        (五)相對人甲○○應負擔之訴訟費用額為1,326元。
          計算方式：33,1440×4/100＝1,326。
        (六)相對人丁○○應負擔之訴訟費用額為1,326元。
          計算方式：33,1440×4/100＝1,326。
        (七)相對人戊○○應負擔之訴訟費用額為2,651元。
          計算方式：33,1440×8/100＝2,651。
        (八)相對人庚○○應負擔之訴訟費用額為1,657元。
          計算方式：33,1440×5/100＝1,657。
        (九)相對人丙○○應負擔之訴訟費用額為994元。
          計算方式：33,1440×3/100＝994。
        (十)相對人辛○○應負擔之訴訟費用額為1,326元。
          計算方式：33,1440×4/100＝1,326。
備註三：第一審未確定部分之訴訟費用額為4,085元【計算方式
        ：（344,613÷3,140,799）×37,299＝4,085】。其訴
        訟費用額依民事訴訟法第85條第1項前段規定，應由相
        對人平均分擔。是各相對人應負擔之金額為454元【計
        算方式：4,085×1/9＝454（元以下四捨五入）】。
備註四：第二審訴訟費用額為5,625元，應由相對人負擔之。依
        民事訴訟法第85條第1項前段規定，應由相對人平均分
        擔，是各相對人應負擔之金額為625元（計算方式：5,
        625×1/9＝625）。
結  論：各相對人應負擔之訴訟費用額如下：
        (一)相對人壬○○應負擔之訴訟費用額確定為3,730元。
          計算方式：2,651＋454＋625＝3,730。
        (二)相對人己○○○應負擔之訴訟費用額確定為2,405元
          計算方式：1,326＋454＋625＝2,405。
        (三)相對人乙○○應負擔之訴訟費用額確定為2,405元。
          計算方式：1,326＋454＋625＝2,405。
        (四)相對人甲○○應負擔之訴訟費用額確定為2,405元。
          計算方式：1,326＋454＋625＝2,405。
        (五)相對人丁○○應負擔之訴訟費用額確定為2,405元。
          計算方式：1,326＋454＋625＝2,405。
        (六)相對人戊○○應負擔之訴訟費用額確定為3,730元。
          計算方式：2,651＋454＋625＝3,730。
        (七)相對人庚○○應負擔之訴訟費用額確定為2,736元。
          計算方式：1,657＋454＋625＝2,736。
        (八)相對人丙○○應負擔之訴訟費用額確定為2,073元。
          計算方式：994＋454＋625＝2,073。
        (九)相對人辛○○應負擔之訴訟費用額為2,405元。
          計算方式：1,326＋454＋625＝2,405。
以上正本係照原本作成
如不服本裁定，應於送達後10日內向本院提出抗告狀，並繳納抗
告費新臺幣1,000元
中    華    民    國    97    年    8     月    26    日
                                書記官  林孔華


司法院資訊處製作；財團法人民間司法改革基金會備份。
